【裁判字號】    98,審簡上,237
【裁判日期】    981030
【裁判案由】    詐欺
【裁判全文】
臺灣士林地方法院刑事判決           98年度審簡上字第237號
上  訴  人
即  被  告  甲○○
選任辯護人  官朝永律師
上列上訴人即被告因詐欺案件，不服本院士林簡易庭於民國98年
8 月31日98年度士簡字第736 號第一審刑事簡易判決（聲請簡易
判決處刑書案號：臺灣士林地方法院檢察署98年度偵字第9034號
），提起上訴，本院管轄之第二審合議庭判決如下：
    主  文
上訴駁回。
甲○○緩刑貳年。
    事實及理由
一、本案經本院審理結果，認第一審判決被告甲○○係犯刑法第
    30條第1 項幫助犯刑法第339 條第1 項之詐欺取財罪，量處
    有期徒刑3 月，並諭知如易科罰金以新臺幣1,000 元折算1
    日，其認事、用法及量刑均無不當，應予維持，除引用第一
    審判決書記載之犯罪事實、證據及理由（如附件判決書）外
    ，並補充被告於本院準備程序及審理中之自白（參見本院卷
    第16頁、第30頁）。
二、被告上訴意旨略以：被告已與被害人達成民事和解，請求撤
    銷原判決，從輕量刑，並給予緩刑宣告云云。
三、按法官於有罪判決中，究應如何量處罪刑，自得依據個案情
    節，參諸刑法第57條所定各款犯罪情狀之規定，於該法定刑
    度範圍內，基於合義務性之裁量，量處被告罪刑，而量刑之
    裁量權，乃憲法所保障法官獨立審判之核心，如非有裁量逾
    越或裁量濫用之明顯違法情事，自不得擅加指摘其違法或不
    當，即使上級審對下級審裁量權之審查，亦應同此標準，此
    不僅在保障法官不受任何制度外之不當干涉，更保障法官不
    受制度內的異質干涉，方符憲法第80條所宣示獨立審判之真
    義，此有最高法院72年度臺上字第6696號判例可資參照。本
    件原審於量刑時，已審酌刑法第57條所定各款量刑事由，就
    被告所犯幫助詐欺取財罪，判處有期徒刑3 月，並依刑法第
    41條第1 項前段之規定諭知易科罰金之折算標準，顯係在法
    定刑內科處其刑。是被告上訴意旨指摘原審量刑不當，請求
    撤銷改判，難認為有理由，應予駁回。
四、末查，被告前未曾因故意犯罪受有期徒刑以上刑之宣告，有
    臺灣高等法院被告前案紀錄表在卷可稽，其因一時失慮，初
    罹刑章，犯罪後已坦承犯行，並於本院審理時與被害人達成
    民事和解，被害人亦於和解書中表示不再追究被告之刑事責
    任，有和解書1 份在卷可佐（附於本院卷第20頁），堪認被
    告經此偵、審教訓，自當知所警惕，信無再犯之虞，復考量
    被告現為在學學生，有在學證明書1 份在卷可考（附於本院
    卷第21頁），使其入監服刑，勢將中斷其學業等情，本院因
    認所宣告之刑以暫不執行為適當，爰依刑法第74條第1 項第
    1 款之規定，併予宣告緩刑2 年，以啟自新。
據上論斷，應依刑事訴訟法第455 條之1 第1 項、第3 項、第36
8 條、第373 條，刑法第74條第1 項第1 款，判決如主文。
本案經檢察官蔡啟文到庭執行職務。
中    華    民    國    98    年    10     月    30   日
                  刑事第一庭審判長法  官  雷雯華
                                  法  官  王沛雷
                                  法  官  吳祚丞
以上正本證明與原本無異。
本件不得上訴。
                                  書記官  丁梅芬
中    華    民    國    98    年    10     月    30   日
所犯法條：
刑法第339 條第1 項
意圖為自己或第三人不法之所有，以詐術使人將本人或第三人之
物交付者，處5 年以下有期徒刑、拘役或科或併科1 千元以下罰
金。


司法院資訊處製作；財團法人民間司法改革基金會備份。
